【裁判字號】    97,聲,1260
【裁判日期】    980227
【裁判案由】    聲明異議
【裁判全文】
臺灣屏東地方法院刑事裁定              97年度聲字第1260號
聲明異議人
即 受 刑人  甲○○
                    現於臺灣臺東監獄泰源分監執行中
以上受刑人因殺人等案件，對臺灣屏東地方法院檢察署檢察官（
96年度執減更肅字第630 號、第630 號之1） 及臺灣高雄地方法
院檢察署檢察官（97年度執更岷字319 號之1） 執行之指揮聲明
異議，本院裁定如下：
    主  文
聲明異議駁回。
    理  由
一、本件異議意旨略以：
  (一)受刑人前因殺人案件於民國（下同）76年10月16日經判刑確
    定，服刑後假釋出監，復於83年11月間因肅清煙毒條例第9
    條第1 項之罪及懲治盜匪條例二案，於85年7 月8 日臺灣屏
    東地方法院判處有期徒刑11年2 月確定（按實係經本院96年
    度聲減字第604 號裁定應執行刑），並經撤銷前開殺人案之
    假釋，執行殘刑2 年7 月又24日，復因94年6 月13日犯侵占
    等5 罪，經臺灣高等法高雄分院依數罪併罰規定，定應執行
    有期徒刑1 年8 月確定，並撤銷上開二案之假釋，殘刑5 年
    5 月又30日。
  (二)但依刑法第78條明定，撤銷假釋之原因事實發生在86年11月
    26日之後，其殘餘刑期即不得假釋，依行刑累進處遇條例第
    15條之一執刑期滿後，復需執行前開侵占等5 罪之合刑1 年
    8 月，按刑法第77條規定報請假釋。然臺灣屏東地方法院檢
    察署執行科卻將受刑人所犯前開殺人、盜匪及煙毒案件等罪
    刑分別執行，與前開侵占等5 罪之刑接續執行，實有違行累
    進處遇條例第15條之一，刑法第77條及第78條立法原意。為
    此聲請鈞院裁准應先由己撤銷假釋之殺人、盜匪、煙毒等殘
    刑5 年5 月30日合併執行期滿後，翌日再接續執行前開侵占
    等5 罪之1 年8 月刑期，並准將該1 年8 月刑基依刑法第77
    條規定報請假釋。
  (三)查屏東地方法院檢察署執行指揮書以撤銷假釋殺人案件殘刑
    2 年10月6 日（96年執減更肅字第630 之1 號）、懲治盜匪
    條例與肅清煙毒條例二案殘刑2 年7 月24日（96年執更肅字
    第630 號）、二案之殘刑分開個別執行，實有違刑法78條之
    立法原意，應依受刑人撤銷假釋殘刑之刑期合併發一指揮執
    行書，指揮執行之，並上揭撤銷假釋殘刑5 年5 月30日執刑
    期滿後，翌日始按刑法77條報請假釋之規定執行受刑人侵占
    等5 罪1 年8 月刑期，為此依刑事訴訟法第484 條聲明異議
    。
二、經查，受刑人甲○○所犯各罪及其執行、假釋與撤銷假釋等
    事實整理如下：
  (一)首於75年間犯殺人罪，經臺灣高等法院臺南分院判處無期徒
    刑嗣並確定。77年間經減刑為有期徒刑15年；再於80年間經
    減刑為有期徒刑10年，嗣自82年7 月9 日起至85年5 月15日
    止假釋交付保護管束，尚有殘刑有期徒刑2 年10月6 日仍未
    執行。
  (二)該受刑人於假釋期間在83年間再犯盜匪罪，經臺灣高雄地方
    法院判處有期徒刑10年確定（84年度訴字第2614號），上開
    殺人之假釋因而遭撤銷；
  (三)84年間受刑人另因違反肅清煙毒條例之罪，經本院判處有期
    徒刑3 年4 月確定（84訴字第742 號）。
    上開煙案件因合於中華民國96年罪犯減刑條例減刑條件，於
    96年間經本院96年度聲字第640 號裁定，減為有期徒刑1 年
    8 月，再與前開(二)之盜匪罪（不符減刑條件）所處之刑合併
    定應執行刑有期徒刑11年2 月。
  (四)前述盜匪罪所處之刑自84年7 月22日起至85年1 月31日羈押
    194 日，自85年2 月1 日起接續執行，至92年8 月21日再獲
    假釋出監，共執行8年6月6日。
  (五)受刑人又於93年間因違反毒品危害防制條例之施用毒品罪，
    經法院裁定送觀察、勒戒確定，認定違反保護管束情節重大
    ，經法務部94年2 月25日核准撤銷假釋，其前一併假釋之殺
    人罪（殘刑2 年10月6 日）、盜匪罪（10年）、煙毒罪（3
    年4 月）刑期合計16年2 月6 日，扣除已執行刑期，所餘殘
    刑7 年7 月30日。
  (六)而受刑人於前開假釋期間在94年間復因另犯侵占、毒品、毒
    品及竊盜等罪，經本院分別判處有期徒刑4 月（94年度字第
    579 號），10月、6 月（94年度訴字第743 號，定應執行刑
    有期徒刑一年二月）及5 月（94年度上簡字第168 號）。上
    述四罪因均符合中華民國九十六年罪犯減刑條例減刑條件，
    嗣經本院96年度聲減字第640 號裁定，分別減刑再定其應執
    行刑有期徒刑一年一月。
  (七)再查，受刑人另於94年6 月2 日因另犯幫助施用毒品罪，經
    臺灣高等法院高雄分院判處有期徒刑一年六月（96年度上訴
    字第1155號），嗣經確定。因該罪亦符合減刑條件，乃經同
    院97年度聲字第60號裁定，減為有期徒刑9 月，再與前開(六)
    所示侵占等4 罪（共5 罪），定應執行刑有期徒刑1 年8 月
    。
  以上事實，有臺灣高等法院被告前案紀錄表及各開判決、裁定
  附卷可稽，復經本院依職權調取臺灣屏東地方法院檢察署96年
  度執減更字第630 號、94年度執助字第608 號、96年度聲減字
  第606 號、本院96年度聲減字第604 號諸案卷，及臺灣高雄地
  方法院檢察署97年度執更岷字第319 號，第319 號之1 指揮書
  等件核閱無訛，復據臺灣高等法院臺南分院97年度聲字第36 0
  號裁定記載甚詳，核屬事實。
三、按假釋中因故意更犯罪，受有期徒刑以上刑之宣告者，於判
    決確定後6 個月內，撤銷其假釋；經撤銷假釋執行殘餘刑期
    者，無期徒刑於執行滿25年，有期徒刑於全部執行完畢後，
    再接續執行他刑，94年2 月2 日修正公布之刑法第78條前段
    、第79條之一第5 項分別定有明文。又撤銷假釋執行殘餘刑
    期，其撤銷之原因事實發生在八十六年刑法第79條之修正施
    行前者，依修正前之刑法第79條之一規定合併計算殘餘刑期
    與他刑應執行期間。但其原因事實行為終了或犯罪結果之發
    生，在八十六年刑法第77條修正施行後者，不在此限，刑法
    施行法第7 條之一第二項亦規定甚明。查受刑人甲○○前開
    所犯(一)殺人罪部分，在85年經撤銷假釋後，其殘刑有期徒刑
    2 年10月6 日應與其後所犯(二)盜匪罪、(三)煙毒罪所處之刑合
    併執行（接續執行）。上述三罪合計刑期16年2 月6 日，自
    85年2 月1 日刑期起算，執行至92年8 月21日止假釋出監（
    另羈押折抵刑期194 日），所餘殘刑7 年7 月30日。受刑人
    在假釋期間因在93年9 月上旬至同年10月14日止另犯毒品危
    害防制條例罪，違反保護管束情節重大，乃在94間撤銷假釋
    ，應執行前述殘刑有期徒刑7 年7 月30日。於通緝到案，由
    臺灣高雄地方法院檢察署，以94年度交執更緝第125 號囑託
    臺灣屏東地方法院檢察署依94年執助莊第608 號指揮書執行
    ，刑期自94年7 月21日起算，執行期滿日期102 年3 月22
    日，此有該指揮書附卷可佐，足見受刑人所犯上開殺人、盜
    匪及煙毒等3 罪92年間合一奉准假釋，復在94年間一併撤銷
    假釋，且其撤銷假釋原因事實發生在86年11月26日以後，依
    刑法第79條之一第5 項規定，所餘殘刑須全部執行完畢始再
    接續執行他刑。準此，上述三罪撤銷假釋之殘刑既合計刑期
    ，原執行檢察官發同一指揮書指揮執行即無不合。
四、而復，因受刑人所犯(三)煙毒罪部分符合中華民國九十六年罪
    犯減刑條例減刑條件，且應與前述(二)盜匪罪依數罪併罰之例
    定應執行刑，乃經本院96年度聲減字第604 號裁定，將(三)煙
    毒罪所處之刑減刑為有期徒刑1 年8 月，再與盜匪罪（未減
    刑）定應執行刑有期徒刑10年2 確定，執行檢察官乃將此部
    分改發96年度執減更肅字第630 號指揮書，該殺人罪殘刑部
    分依630 號之1 指揮執行，其後因前開第630 號指揮書罪名
    及刑期部分記簡略且為期上述殺人、盜匪、煙毒三罪仍合
    計刑期，乃改發96年度執更肅字第630 號之4 執行指揮書，
    並明白記載殺人罪殘刑2 年10月6 日、盜匪罪、煙毒罪併應
    執行11年2 月，合計刑期14年又6 日，已執行8 年6 月6日
    ，尚應執行殘刑5 年6 月，自94年7 月21日起算至100 年1
    月20日止期滿等要旨，並註銷前發之第630 號、第630 號之
    1指揮書，於法核無違誤。
五、末查，受刑人另犯前開(六)侵占等4 罪前經本院96年度聲減字
    第640 號裁定減刑及定其應執行有期徒刑1 年1 月確定，由
    屏東地方法院檢察署指揮執行（96年度執減更肅字630 之4
    指揮書），嗣因前開所犯(七)毒品罪已經臺灣高等法院高雄分
    院裁定減刑，並與前開(六)之4 罪，定其應執行有期徒刑1 年
    8 月確定（97年度聲字第60號裁定），乃移由高雄地方法院
    檢察署改依97年度執更岷字第319 號之1 指揮書指揮執行（
    並註銷該96年度執減更肅字第630 號之4 指揮書）其指揮書
    並明載：刑期起算日100 年1 月21日，顯見係接續前開96
    年度執減更肅字第630 號之3 指揮書，執行上開殺人等3 罪
    之殘刑5 年6 月完畢後，依法執行。經核與刑法第79條第5
    項規定相符，同屬適法之執行。
六、綜上所述，本件受刑人所犯各罪刑，經臺灣屏東地方法院檢
    察署96年執減更肅字第630 號之3 指揮書（並註銷前發96年
    度執減更肅字第630 號、第630 號之1 指揮書）， 高雄地方
    法院檢察署97年度執更岷字第319 號之指揮書接續執行，核
    無不當；並查與受刑人聲明意旨：請求將撤銷假釋合計刑期
    部分先予執行後接續執行侵占等5 罪1 年8 月有期徒刑之意
    旨，亦無不合。準此，受刑人異議之明請核無必要，應予駁
    回。
七、據上論斷，依刑事訴訟法第487條裁定如主文。
中    華    民    國    98    年    2     月    27    日
                  刑事第三庭    法  官  朱盈吉
以上正本證明與原本無異。
如不服本裁定應於收受送達後五日內向本院提出抗告書狀敘述抗
告之理由抗告於台灣高等法院高雄分院。
中    華    民    國    98    年    3     月    3     日
                                書記官  林祥玉


司法院資訊處製作；財團法人民間司法改革基金會備份。
